Desarrollador Front-End

ALEX JATNIEL FLORES REYES

CONTÁCTAME

- +505 5744-1952
- alex.reyesf02@gmail.com
- 🏠 🛮 Managua, Nicaragua

SOBRE MÍ

Soy Frontend developer, con experiencia en el desarrollo web. Me apasionan los nuevos retos y el lograr los objetivos planteados por el equipo.

Soy una persona responsable, dinámica y creativa, con facilidad de adaptación, excelentes relaciones interpersonales y capacidad de trabajar en equipo.

HABILIDADES TÉCNICAS

- Experiencia creando landing pages responsivas para dispositivos móviles, tablets y desktops.
- · Conocimientos en HTML5.
- Conocimientos en CSS y Sass.
- · Conocimientos en Javascript.
- · Conocimientos en Git y GitHub.
- Conocimientos en React js.
- · Conocimientos en Figma.

HABILIDADES BLANDAS

- · Comunicación efectiva.
- Trabajo en equipo.
- Enfocado en cumplimiento de metas.
- · Resolución de problemas.
- Aprendizaje constante.
- · Dinámico, proactivo.



EXPERIENCIA PROFESIONAL

DESARROLLADOR FRONT-END

-Aly System/ MAR.2021-AGOS.2021

- Creación de landing pages para promocionar productos de la empresa.
- Creación y validación de formularios.
- · Consumir servicios Web.
- Mejoras y corrección de bugs en las aplicaciones web.
- Colaborar con el equipo de Diseño UI/UX para la creación de nuevas interfaces.
- Colaborar con Desarrolladores Backend para la implementación de nuevas funcionalidades.

DESARROLLADOR FRONT-END

-Tempo 3 (Freelance) SEP.2021-MAR.2022

- Responsable de la creación de nuevas funcionalidades para la aplicación web.
- Consumir servicios Web.
- Creación y validación de formularios.
- Uso de frameworks UI (Material UI, Bootstrap)

FORMACIÓN ACADÉMICA

INGENIERÍA EN SISTEMAS

-Universidad de Managua (UdeM) / 2019- Actualidad

DESARROLLO WEB

-Plataforma de educación en línea Platzi / 2019- Actualidad